最高法院刑事判決　　　　　　　　　　　　　　　九十一年度台上字第二一二三號
　　上訴人　台灣高等法院台南分院檢察署檢察官
　　被　告　甲○○
右上訴人因被告違反稅捐稽徵法案件，不服台灣高等法院台南分院中華民國八十八年
十月二十九日第二審更審判決（八十八年度上更(一)字第三四九號，起訴案號：台灣嘉
義地方法院檢察署八十五年度偵字第六一二六號），提起上訴，本院判決如左：
    主  文
上訴駁回。
    理  由
按刑事訴訟法第三百七十七條規定，上訴於第三審法院，非以判決違背法令為理由，
不得為之。是提起第三審上訴，應以原判決違背法令為理由，係屬法定要件。如果上
訴理由狀並未依據卷內訴訟資料，具體指摘原判決不適用何種法則或如何適用不當，
，自應認其上訴為違背法律上之程式，予以駁回。本件檢察官上訴意旨略稱：(一)依卷
附聯泰營造有限公司（下稱聯泰公司）負責人黃茂德提出之工資表及相關文件，其中
民國八十三年四月二十日製作之工資表載有聯泰公司已付被告甲○○工資資料，另二
張亦有被告及許清山於八十二年十二月各領工資新台幣（下同）二萬元之記載，足見
被告所辯其與聯泰公司之合約已於八十二年十一月二十九日終止云云應非事實，且黃
茂德事後所為有利被告之證詞係配合被告翻異前供所為，原判決予以採信、採證違法
。(二)卷附終止合約之付款申請書等資料是否為真實之文件，原審未命被告提出原本，
且未傳訊申請書上具名之承辦人到庭查證，僅憑黃茂德附和之詞，遽認該合約確已終
止，有查證未盡之違法。(三)被告於偵查中自承犯行且未言及與聯泰公司之工程合約已
中途終止，是其嗣後所辯及證人黃茂德之證詞均與事實不符。(四)許志豪、許清山已證
稱未在斗南藝術家工地工作，被告將彼二人之國民身分證交付聯泰公司報稅，其涉有
違反稅捐稽徵法犯行至灼，原審為告無罪之諭知，自有判決適用法則不當之違法等語
。惟查原判決綜核卷內證據資料，認定被告被訴涉犯稅捐稽徵法第四十一條之非法逃
漏稅捐及刑法第二百十六條、第二百十條之行使偽造私文書罪嫌不能證明，並詳認
定被告確已於八十二年十一月二十九日與聯泰公司終止承包合約所憑證據及得心證之
理由（見原判決五｜(一)），並說明卷附聯泰公司於八十三年四月二十日製作之工資明
細表內，雖仍有被告領取工資之記載，惟該工資表因係聯泰公司自行製作顯與被告無
關，且被告既於八十二年十一月二十九日起已不再承包聯泰公司之工程，自無必要亦
無可能於八十三年間再提供其弟許志豪、許清山之身分資料及印章交聯泰公司。又聯
泰公司薪資表上所列許志豪、許清山具領工資金額項下，復未具許志豪、許清山簽章
，該工資表亦不足資為認定被告有違反稅捐稽徵法及行使偽造私文書之犯行。而本案
犯罪時間係八十三年與被告於八十二年十一月二十九日終止與聯泰公司之合約日期相
近，且許志豪、許清山又曾於八十一、八十二年間受僱於被告，時間密切接續，易令
人混淆而記憶不清，本案案發於八十五年間，相隔二、三年之久，衡情被告於偵查中
誤記許志豪、許清山係八十三年受僱於伊而坦承犯行，乃屬常情，其所辯自堪採信。
此外復無其他積極證據足證被告涉有公訴人所指犯行，應認其犯罪不能證明，因而維
持第一審所為諭知被告無罪之判決，並駁回檢察官在第二審之上訴，從形式上觀察，
並無判決違背採證法則或理由不備之違法情形存在。上訴意旨(一)(三)(四)純係就原審採證
認事職權之適法行使及已經調查說明之事項，任意指摘，自不足據以辨認原判決已具
備違背法令之形式。又影本與正本具同一效力，原判決依憑聯泰公司負責人黃茂德之
證述及被告所提八十二年十一月二十九日與聯泰公司成立終止承包合約退還部分保留
款之付款申請書，認定被告已於八十二年十一月二十九日與聯泰公司終止承包合約，
其採證核與經驗法則及論理法則無違。上訴意旨(三)徒以片面臆測之詞，懷疑上開申請
書之真實性，繼而指摘原審未命被告提出申請書正本及傳訊相關職員到庭作證有查證
未盡之疏誤云云，顯係就原判決已調查說明事項，未依卷內訴訟資料具體指摘，難認
係適法之第三審上訴理由。綜上所述，應認本件上訴違背法律上之程式，予以駁回。
據上論結，應依刑事訴訟法第三百九十五條前段，判決如主文。
中      華      民      國    九十一    年      四      月     十八     日
                              最高法院刑事第四庭
                                  審判長法官  紀  俊  乾
                                        法官  黃  正  興
                                        法官  劉  介  民
                                        法官  陳  東  誥
                                        法官  張  春  福
      右正本證明與原本無異
                                              書  記  官
中      華      民      國    九十一    年      四      月    二十二    日
